【裁判字號】    91,訴,2441
【裁判日期】    920918
【裁判案由】    強盜等
【裁判全文】
臺灣板橋地方法院刑事判決                        九十一年度訴字第二四四一號
    公  訴  人  臺灣板橋地方法院檢察署檢察官
    被      告  丙○○
    指定辯護人  乙○公設辯護人  吳天明
右列被告因強盜等案件，經檢察官提起公訴（九十一年度偵字第一二七七五號、九十
一年度偵字第二０七二四號），乙○判決如左：
    主    文
丙○○連續於夜間侵入住宅竊盜，累犯，處有期徒刑柒月；又共同連續意圖為自己不
法之所有，攜帶凶器，於夜間侵入住宅，以脅迫至使不能抗拒，而取他人之物，累犯
，處有期徒刑柒年貳月；應執行有期徒刑柒年捌月。
    事  實
一、（一）丙○○前於民國八十五年間，因違反麻醉藥品管理條例，經乙○判處有期
          徒刑七月確定，於八十五年九月十六日執行完畢；又於八十六年間，因違
          反藥事法，經乙○判處有期徒刑六月，如易科罰金以三百元折算一日確定
          ，於八十七年十二月二十五日執行完畢；詎丙○○仍不知悔改，意圖為自
          己不法之所有，並基於概括之犯意，連續為下列１、２所示之竊盜行為：
          １、於九十年八月一日凌晨零時許，在甲○○所開設位於臺北縣三重市○○街一四一巷八號一樓之佛堂（有獨立出入門戶，未有人居住），趁
              大門未關之際，進入佛堂竊取掛於神像上之金牌一面（侵入他人建築
              物部分，未據告訴），得手後即持之出售予不知情之許致富所經營金
              富美銀樓，所得款項五千六百七十二元供己花用殆盡。
          ２、於九十一年七月五日晚上七時許之夜間，在庚○○所開設位於臺北縣
              河邊北街一二八巷三十號之住宅兼神壇，趁大門未關之際，進入神壇
              竊取掛於神像上之金牌三面，得手後即持之出售予不知情之許致富所
              經營金富美銀樓，所得款項三千七百三十元供己花用殆盡。
    （二）丙○○前於八十六年間，因違反藥事法，經乙○判處有期徒刑六月，如易
          科罰金以三百元折算一日確定，於八十七年十二月二十五日執行完畢，詎
          丙○○仍不知悔改，另與戊○○（另案審理）二人共同意圖為自己不法之
          所有，並基於概括之犯意聯絡，連續為下列１、２所示之強盜行為：
          １、於九十一年五月三十日晚間八時四十分許，見丁○○手抱嬰兒獨自一
              人，認有機可趁，即由戊○○騎乘機車在門口把風接應，推由丙○○
              持自有客觀上對人之身體具有危險性、可供凶器使用之西西瓜刀一把
              ，尾隨丁○○返家，於夜間侵入位於臺北縣三重市○○街六十一巷二
              號住宅大樓之二樓樓梯間，以上揭西瓜刀架在丁○○頸部，喝令徐女
              不要動，致使徐女不能抗拒，任由丙○○強行取走其所有之皮包一只
              （內有新臺幣【下同】一千餘元、ＮＯＫＩＡ諾基亞牌行動電話一支
              【含ＳＩＭ卡】、身分證、臺北銀行、臺新銀行金融卡、ＳＯＧＯ大
              平洋百貨簽帳卡、玉山銀行信用卡、汽機車駕駛執照、健保卡各一張
              、電子辭典一臺等）。丙○○得手後，旋與在門外接應之戊○○共乘
              機車逃逸，再平分贓款一千餘元花用殆盡，丙○○並分得強得之電子
              辭典一臺，餘均丟入淡水河堤防而滅失。
          ２、於九十一年五月三十一日凌晨四時二十分許，由戊○○騎乘機車後載
              丙○○，至臺北縣三重市○○路十六號一樓之檳榔攤前，見該檳榔攤
              僅有店員己○○一人，二人即頭戴安全帽及口罩，由戊○○騎車在門
              外把風接應，推由丙○○持前揭西瓜刀一把侵入，將西瓜刀架在黃婷
              廉頸部，命己○○將店內現金全數交出，致使己○○不能抗拒，依令
              將七千六百元交付與丙○○。丙○○得手後，旋與戊○○共乘機車逃
              逸，再平分贓款七千六百元花用殆盡。丙○○作案後，即將前揭西瓜
              刀丟棄而滅失。
    （三）嗣經警於九十一年七月十一日中午十二時許，在臺北縣三重市○○街二二
          ０巷十六號二樓，當場查獲丙○○，並查獲丁○○遭強盜之電子辭典一臺
          ，與本案無涉之鑿子一支、非屬管制之刀械四支、行動電話機七臺、注射
          針筒二支、分裝勺二支、海洛因一包、行動電話門號卡十張、分裝袋八十
          五只、王孟哲所有之駕駛執照一張。
二、案經臺北縣政府警察局三重分局報請臺灣板橋地方法院檢察署檢察官偵查起訴。
    理  由
一、訊據被告丙○○對右揭時地竊盜、強盜他人財物之犯行均坦承不諱，核與共犯戊○○、被害人甲○○、庚○○、丁○○、己○○及證人許致富分別於警訊、偵查
    及乙○審理中供述大致相符，而警察於事實欄一（二）２之己○○強盜案中採集
    到犯罪嫌疑人所遺留之指紋（編號甲），經指紋電腦比對法及指紋特徵比對法，
    編號甲之指紋與編號乙之被告指紋卡之左拇指指紋相符，亦有內政部警政署刑事
    警察局九十一年六月六日之刑紋字第０九一０一四０五八九號鑑驗書附卷可參（
    見九十一年度偵字第一二七五五號之偵卷第三十三頁），並有金飾買入登記簿影
    本、臺北縣政府警察局贓物認領保管單各一紙（見九十一年度偵字第一二七五五
    號之偵卷第二十六、二十七頁）在卷可稽，足認被告前揭不利於己之自白，確與
    事實相符。本件事證明確，被告之犯行，洵堪認定，應予依法論科。
二、核被告丙○○所犯事實欄一（一）１之犯行，係犯刑法第三百二十條第一項之竊
    盜罪，其所犯事實欄一（一）２之犯行，係犯刑法第三百二十一條第一項第一款
    之夜間侵入住宅竊盜罪；又其所犯事實欄一（二）１之犯行，係犯刑法第三百三
    十條第一項（有同法第三百二十一條第一項第一款、第三款）之攜帶凶器於夜間
    侵入住宅強盜罪，其所犯事實欄一（二）２之犯行，係犯刑法第三百三十條第一
    項（有同法第三百二十一條第一項第一款、第三款）之攜帶凶器於夜間侵入有人
    所在之建築物強盜罪；又被告前開先後二次之竊盜及加重竊盜犯行、加重強盜犯
    行，均時間緊接，犯罪基本構成要件相同，顯係基於概括犯意為之，均係連續犯
    ，應依連續犯之規定，分別從以一較重之夜間侵入住宅竊盜罪及攜帶凶器於夜間
    侵入住宅強盜罪論處，並均加重其刑。又被告所為事實欄一（二）１、２之加重
    強盜犯行，與戊○○之間，有犯意聯絡及行為分擔，應論以共同正犯。至於公訴
    意旨認被告所犯事實欄一（一）１、２之竊盜犯行，亦與戊○○間互有犯意聯絡
    及行為分擔云云，既經戊○○於乙○審理時堅詞否認，且為被告於乙○審理時自
    承係其一人行竊（見乙○九十二年八月二十一日審判筆錄），復無其他證據足為
    證明係被告與戊○○所共同竊盜，公訴意旨所認，尚有誤會，附此敘明。再被告
    所犯上開加重竊盜罪與加重強盜罪間，犯意各別，行為互殊，應予分論併罰。復
    查被告前於八十五年間，因違反麻醉藥品管理條例，經乙○判處有期徒刑七月確
    定，於八十五年九月十六日執行完畢，又於八十六年間，因違反藥事法，經乙○
    判處有期徒刑六月，如易科罰金以三百元折算一日確定，於八十七年十二月二十
    五日執行完畢，有臺灣高等法院被告全國前案記錄表、臺灣高等法院檢察署刑案
    記錄簡覆表在卷可稽，其於前案有期徒刑執行完畢後五年以內分別再犯本件連續
    加重竊盜及連續加重強盜罪，均為累犯，應依序遞加重其刑。爰審酌被告犯罪動
    機、目的、手段、所得財物、被害人損失、對社會治安危害之程度及其犯罪後坦
    承犯行等一切情狀，量處如主文所示之刑，並定其應執行之刑，以示懲儆。至被
    告作案使用之西瓜刀一把，已丟棄滅失，業據被告自承在卷，而其餘扣案物品，
    除屬被害人所有之贓物，已發還與被害人外，餘皆無證據證明與本件被告所涉前
    揭強盜、竊盜犯行有何關聯，均不予宣告沒收。
三、公訴意旨另以：被告丙○○於九十年二、三月間某日，於臺北市士林區士林夜市
    ，竊取王孟哲所有皮包一個（內有王孟哲身分證、駕駛執照、行車執照、金融卡
    及現金二千元等），因認被告涉有刑法第三百二十條第一項之竊盜罪嫌云云。按
    被告未經審判證明有罪確定前，推定其為無罪，犯罪事實應依證據認定之，無證
    據不得認定犯罪事實，又不能證明被告犯罪者，應諭知無罪之判決，刑事訴訟法
    第一百五十四條、第三百零一條第一項分別定有明文。又犯罪事實之認定，應憑
    真實之證據，倘證據是否真實尚欠明確，自難以擬制推測之方法，為其判斷之基
    礎，而認定犯罪事實之證據係指足以認定被告確有犯罪行為之積極證據而言，該
    項證據自須適合於被告犯罪事實之認定，始得採為斷罪之資料，最高法院五十三
    年台上字第六五六號、二十九年上字第三一０五號判例意旨亦可參照。公訴人認
    被告涉有前揭竊盜犯行，無非以扣案之王孟哲駕駛執照為其論據，訊據被告則堅
    詞否認有竊取王孟哲皮包之犯行，辯稱：駕照係一個叫妹妹的女孩子放在伊家中
    ，伊不知駕照是誰的，也不知道是贓物等語。經查，警方於九十一年七月十一日
    十二時許，在臺北縣三重市○○街二二０巷十六號二樓之被告住處，查獲王孟哲
    之駕駛執照一張等情，固為被告所自承，並有臺北縣政府警察局贓物認領保管單
    一紙在卷可稽，惟審酌被害人王孟哲於警訊時僅陳述其皮包失竊之時、地及失竊
    財物（見九十一年度偵字第一二七五五號之偵卷第十六頁正反面），並未明確指
    證被告有竊盜其皮包之行為，而臺北縣政府警察局之贓物認領保管單亦僅能證明
    被告為警查獲時，其住處放置有被害人王孟哲所失竊皮包內之駕駛執照一張，然
    此充其量僅能認定被告有贓物之犯行，自不能僅憑被害人王孟哲之警訊筆錄及贓
    物認領保管單，即遽為認定被告有前揭竊盜犯行，被告前揭所辯，縱屬不可採，
    亦無其他積極證據足資證明被告有公訴意旨所指之竊盜犯行，揭諸前開說明，就
    此部分本應為無罪之諭知，惟公訴人認此部分與前揭竊盜論罪部分有裁判上一罪
    之連續犯關係，自不另為無罪之諭知。
據上論斷，依刑事訴訟法第二百九十九條第一項前段，刑法第二十八條、第五十六條
、第三百二十一條第一項第一款、第三百三十條第一項、第四十七條、第五十一條第
五款，判決如主文。
本案經檢察官蘇揚旭到庭執行職務。
中      華      民      國    九十二    年      九      月     十八     日
                                        臺灣板橋地方法院刑事第三庭
                                            法   官  葉  靜  芳
右正本證明與原本無異。
如不服本判決，應於判決送達後十日內向乙○提出上訴狀 (應附繕本) ，上訴於臺灣
高等法院。
                                            書記官   陳  昭  綾
中      華      民      國      九十二      年    九    月    十八    日
附錄本案論罪科刑之法條：
刑法第三百二十一條：
犯竊盜罪而有左列情形之一者，處六月以上五年以下有期徒刑：
一、於夜間侵入住宅或有人居住之建築物、船艦或隱匿其內而犯之者。
二、毀越門扇、牆垣或其他安全設備而犯之者。
三、攜帶兇器而犯之者。
四、結夥三人以上而犯之者。
五、乘火災、水災或其他災害之際而犯之者。
六、在車站或埠頭而犯之者。
前項之未遂犯罰之。
刑法第三百三十條
犯強盜罪而有第三百二十一條第一項各款情形之一者，處七年以上有期徒刑。
前項之未遂犯罰之。


司法院資訊處製作；財團法人民間司法改革基金會備份。
